【裁判字號】    97,裁,1195
【裁判日期】    970214
【裁判案由】    營利事業所得稅
【裁判全文】
最  高  行  政  法  院  裁  定
                                     97年度裁字第01195號
上  訴  人  仲盈企業有限公司
代  表  人  甲○○
被 上訴 人  財政部台北市國稅局
代  表  人  凌忠嫄
上列當事人間營利事業所得稅事件，上訴人對於中華民國96年8
月30日臺北高等行政法院96年度訴字第16號判決，提起上訴，本
院裁定如下：
    主  文
上訴駁回。
上訴審訴訟費用由上訴人負擔。
    理  由
一、按對於高等行政法院判決之上訴，非以其違背法令為理由，
    不得為之，行政訴訟法第242條定有明文。依同法第243條第
    1項規定，判決不適用法規或適用不當者，為違背法令；判
    決有同法條第2項所列各款情形之一者，為當然違背法令。
    又提起上訴，應以上訴狀表明上訴理由並應添具關於上訴理
    由之必要證據，復為同法第244條第1項第4款及第2項所明定
    。是當事人提起上訴，如以原判決有不適用法規或適用不當
    為理由時，其上訴狀應有具體之指摘，並揭示該法規之條項
    或其內容；如以原判決有上開規定所列各款情形之當然違背
    法令為理由時，其上訴狀應揭示合於該款之事實。如上訴狀
    未依此項方法表明，或其所表明者，顯與上開法條規定之情
    形不相合時，即難認為已對原判決之違背法令有具體之指摘
    ，其上訴自難認為合法。
二、本件上訴人對於高等行政法院判決上訴，雖以：原判決認應
    由簽署者簽其名，再載明何人代簽，使合所謂代簽之旨，然
    本件僅屬「收據簽收」文件，與票據文書有別，雖簽收人異
    於實際領取者仍無礙於文書內容之實質真正，故原判決之論
    理有違社會交易經驗法則，有判決適用法規不當之違法。又
    本件佣金契約所約定之佣金比例英文文字與符號有別，依民
    法第4條規定意旨，應以「文字」為準，原判決以與一般正
    常之佣金合約之記載有異，亦有判決適用法規不當之違誤等
    語，為其理由。本院經核其上訴理由狀所載內容，係重述其
    在原審業經主張而為原判決摒棄不採之陳詞，並就原審本於
    取捨證據、認定事實之職權行使，對有關上訴人佣金合約內
    容是否屬實及佣金合約簽名與領受款項收據之簽名筆跡不同
    之事實認定，任意指摘其為不當，而未具體表明合於不適用
    法規、適用法規不當、或行政訴訟法第243條第2項所列各款
    之情形，難認對該判決之如何違背法令已有具體之指摘。依
    首揭說明，應認其上訴為不合法。至於上訴人援引民法第4
    條規定主張，核與本件佣金支出之列報有別，不能比附適用
    ，併予陳明。
三、據上論結，本件上訴為不合法，依行政訴訟法第249條第1項
    前段、第104條、民事訴訟法第95條、第78條，裁定如主文
    。
中    華    民    國    97    年    2     月    14    日
                    最高行政法院第二庭
                        審判長法官  高  啟  燦
                              法官  姜  仁  脩
                              法官  黃  合  文
                              法官  廖  宏  明
                              法官  楊  惠  欽
以  上  正  本  證  明  與  原  本  無  異
中    華    民    國    97    年    2     月    15    日
                              書記官  邱  彰  德


司法院資訊處製作；財團法人民間司法改革基金會備份。
